【裁判字號】    91,交簡上,10
【裁判日期】    920129
【裁判案由】    業務過失傷害
【裁判全文】
臺灣苗栗地方法院刑事判決                        九十一年度交簡上字第一號
    公  訴  人  台灣苗栗地方法院檢察署檢察官
    上  訴  人
    即  被  告  乙○○
右列上訴人因被告業務過失傷害案件，不服本院苗栗簡易庭九十年度苗交簡字第一五
七號中華民國九十一年二月二十六日第一審判決（聲請案號：臺灣苗栗地方法院檢察
署九十年度偵字第七０五號），提起上訴，本院管轄之第二審合議庭判決如左：
    主  文
上訴駁回。
    事實及理由
一、本案經本院第二審合議庭審理結果，認第一審判決認事用法及量刑均無不當，應
    予維持，並引用第一審判決書記載之事實、證據及理由（如附件）。
二、上訴人上訴意旨執陳：原審判決不合理，判太重了。本件車禍伊有責任，伊車子
    到現場時沒有保持安全距離，距告訴人的車子只有四、五十公尺左右，但伊的速
    度不快，時速只有三、四十公里左右，告訴人亦有過失云云，惟查：本件車禍，
業經告訴人甲○○指訴綦詳，復有光田綜合醫院大甲分院診斷證明書一紙及相片
    九幀、道路交通事故調查報告表一紙附卷可稽。按汽車行駛時，駕駛人應注意車
    前狀況，並隨時採取必要之安全措施，道路交通安全規則第九十四條第三項定有
    明文，被告駕駛ＡＧ─０二五號營業大客車行經台十三線與中苗六線交岔口時，
    本應注意依上揭規定汽車行駛時，駕駛人應注意車前狀況，並隨時採取必要之安
    全措施，而依當時情形路況正常、視線良好，並無不能注意之情事，詎被告明知
    當時車流甚大，車輛壅塞，竟疏未注意小心駕駛，仍貿然行駛，而於發現被害人
    車輛減速停泊路旁時，煞車不及，撞及其車輛尾部左側，其顯有過失明甚；又被
    害人確因本件車禍而受有頭部及右膝挫傷等傷害，亦有診斷證明書在卷足佐，其
    受傷之結果與被告之過失行為顯有因果關係，被告過失致人於傷之行為堪予認定
    。又告訴人甲○○縱因減速停車有所不當，亦僅係民事過失相抵之問題，並不影
    響被告過失傷害罪責之成立。是本件車禍確係被告未注意車前狀況，未減速慢行
    所致，業據原審查明，被告僅執陳原審判決太重，並未提出何具體事証供本院審
    酌，本院亦查無其他事證足為被告有利之認定，原審審酌被告之素行及犯後態度
    ，依刑事訴訟法第四百四十九條第一項、第四百五十四條第二項，刑法第二百八
    十四條第二項前段、第四十一條第一項前段，罰金罰鍰提高標準條例第一條前段
    、第二條，判處被告有期徒刑肆月，如易科罰金，以佰元折算壹日，量刑亦無
    不當，另參酌被告至今尚未與告訴人達成和解等情，其上訴為無理由，應予駁回
    。
三、據上論斷，應依刑事訴訟法第四百五十五條之一第三項、第三百七十三條、第三
    百六十八條，判決如主文。
本案經檢察官呂曾達到庭執行職務。
中      華      民      國    九十二    年      一      月    二十九    日
                                    臺灣苗栗地方法院刑事庭
                                    審判長法官  陳  鴻  斌
                                    法      官  林  誌  誠
                                    法      官  姚  銘  鴻
右正本證明與原本無異。
不得上訴。
                                    書  記  官  劉  秋  雯
中      華      民      國    九十二    年      一      月    二十九    日


司法院資訊處製作；財團法人民間司法改革基金會備份。
